臺灣高等法院刑事裁定
109年度聲字第3957號
聲  請  人  臺灣高等檢察署檢察官
受  刑  人  張凌峰




上列聲請人因受刑人數罪併罰有二裁判以上，聲請定其應執行之
刑（聲請案號：臺灣高等檢察署109年度執聲字第1915號），本
院裁定如下：
    主  文
張凌峰犯如附表所示各罪所處之刑，應執行有期徒刑拾捌年捌月
。
    理  由
一、聲請意旨略以：上列受刑人張凌峰因強盜等數罪，先後經判
    決確定如附表，應依刑法第50條第1項第2款、第2項、第53
    條、第51條第5款（聲請人誤載為第51條第款）規定，定其
    應執行之刑，爰依刑事訴訟法第477條第1項聲請裁定等語。
二、按「裁判確定前犯數罪者，併合處罰之。但有下列情形之一
    者，不在此限：一、得易科罰金之罪與不得易科罰金之罪。
    二、得易科罰金之罪與不得易服社會勞動之罪。三、得易服
    社會勞動之罪與不得易科罰金之罪。四、得易服社會勞動之
    罪與不得易服社會勞動之罪」、「前項但書情形，受刑人請
    求檢察官聲請定應執行刑者，依第51條規定定之」、「數罪
    併罰，有二裁判以上者，依第51條之規定，定其應執行之刑
    」、「數罪併罰，分別宣告其罪之刑，依下列各款定其應執
    行者：……五、宣告多數有期徒刑者，於各刑中之最長期以上
    ，各刑合併之刑期以下，定其刑期。但不得逾30年」，刑法
    第50條第1項、第2項、第53條、第51條第5款分別定有明文
    。再者，法律上屬於自由裁量之事項，有其外部性界限及內
    部性界限，並非概無拘束。依據法律之具體規定，法院應在
    其範圍選擇為適當之裁判者，為外部性界限；而法院為裁判
    時，應考量法律之目的，及法律秩序之理念所在者，為內部
    性界限。法院為裁判時，二者均不得有所踰越。在數罪併罰
    ，有二裁判以上，定其應執行之刑時，固屬於法院自由裁量
    之事項，然仍應受前揭外部性界限及內部性界限之拘束（最
    高法院94年度台非字第233號判決意旨參照）。又刑事訴訟
    法第370條第2項「前項所稱刑，指宣告刑及數罪併罰所定應
    執行之刑」、第3項「第1項規定，於第一審或第二審數罪併
    罰之判決，一部上訴經撤銷後，另以裁定定其應執行之刑時
    ，準用之」之規定，已針對第二審上訴案件之定應執行之刑
    ，明定有不利益變更禁止原則之適用；而分屬不同案件之數
    罪併罰有應更定執行刑之情形，倘一裁判宣告數罪之刑，曾
    經定其執行刑，再與其他裁判宣告之刑定其執行刑時，在法
    理上亦應同受此原則之拘束，亦即，另定之執行刑，其裁量
    所定之刑期，不得較重於前定之執行刑加計後裁判宣告之刑
    之總和（最高法院103年度台抗字第707號、第674號裁定意
    旨參照）。
三、經查：受刑人因犯如附表所示之罪，經如附表所示法院各判
    處如附表所示之刑，均經分別確定在案，此有臺灣新北地方
    法院105年度簡字第218號刑事簡易判決、105年度簡字第163
    0號刑事簡易判決、105年度審訴字第1062號刑事判決、105
    年度訴字第1087號刑事判決、105年度訴字第696號刑事判決
    、本院107年度上訴字第660號刑事判決、106年度上訴字第2
    124號刑事判決、最高法院107年度台上字第3403號刑事判決
    及本院被告前案紀錄表等在卷可參。受刑人所犯上開各罪中
    ，有得易科罰金亦得易服社會勞動之罪（附表編號1至5），
    復有不得易科罰金亦不得易服社會勞動之罪（附表編號6至1
    4），雖已合於刑法第50條第1項但書規定，惟受刑人已請求
    檢察官聲請定其應執行刑，有「定刑聲請切結書」在卷可憑
    ，自應依據刑法第50條第2項規定，依同法第51條規定定其
    應執行刑。茲檢察官聲請最後事實審之本院就受刑人所犯如
    附表所示之罪定應執行之刑，本院審核後認檢察官之聲請於
    法並無不合，爰就受刑人所犯如附表所示之罪，依刑法第51
    條第5款限制加重原則規定之外部性界限（即以最長期宣告
    刑有期徒刑7年6月為下限，且上限不得逾30年），並參酌(1
    )如附表編號1至5所示之罪曾經臺灣新北地方法院以106年度
    聲字第205號裁定應執行有期徒刑1年2月確定；(2)如附表編
    號6至8所示之罪曾經臺灣新北地方法院以105年度訴字第108
    7號判決應執行有期徒刑8年6月，嗣經本院以107年度上訴字
    第660號判決上訴駁回確定；(3)如附表編號9至14所示之罪
    曾經臺灣新北地方法院以105年度訴字第696號判決應執行有
    期徒刑15年2月，嗣經本院以106年度上訴字第2124號判決上
    訴駁回（再經最高法院以107年度台上字第3403號判決上訴
    駁回）確定等情【是此時裁量所定之刑期，不得較重於前定
    各執行刑（有期徒刑1年2月、8年6月、15年2月）總和有期
    徒刑24年10月】，再考量受刑人之犯罪次數、情節及貫徹刑
    法量刑公平正義理念（按受刑人所犯如附表編號1至4所示之
    罪，均為施用第二級毒品罪；所犯如附表編號9至14所示之
    罪，均為販賣第二級毒品罪，各該部分犯罪類型、行為態樣
    、手段、動機均相同或相類，於併合處罰時，責任非難重複
    之程度較高；所犯如附表編號5所示持有第二級毒品純質淨
    重20公克以上罪，雖非屬施用毒品類型之犯罪，但亦屬與毒
    品相關之犯罪，爰就受刑人所犯前開施用第二級毒品、販賣
    第二級毒品、持有第二級毒品純質淨重20公克以上罪及如附
    表編號6至8所示恐嚇取財、剝奪他人行動自由及結夥攜帶兇
    器強盜等罪為整體非難評價）等情，定受刑人應執行之刑。
據上論斷，應依刑事訴訟法第477條第1項，刑法第50條第2項、
第53條、第51條第5款，裁定如主文。
中　　華　　民　　國　　109 　年　　10　　月　　20　　日
                  刑事第十八庭  審判長法　官  何俏美
                                      法　官  葉乃瑋
                                      法　官  黃紹紘
以上正本證明與原本無異。
如不服本裁定，應於收受送達後5日內向本院提出抗告狀。
                                      書記官  朱倩儀
中　　華　　民　　國　　109 　年　　10　　月　　23　　日
附表
編    號  1 2 3 罪    名  毒品危害防制條例 （施用第二級毒品罪） 毒品危害防制條例 （施用第二級毒品罪） 毒品危害防制條例 （施用第二級毒品罪） 宣 告 刑  有期徒刑3月 有期徒刑3月 有期徒刑3月 犯罪日期  民國104年11月3日22時為警採尿前回溯96小時某時許 104年9月12日18時34分為警採尿前回溯96小時內某時許 104年9月16日18時為警採尿前回溯96小時內某時許 偵查機關年度案號  臺灣新北地方檢察署104年度毒偵字第9478號 臺灣新北地方檢察署105年度毒偵字第1879號 臺灣新北地方檢察署105年度毒偵字第1879號 最後事實審 法院 臺灣新北地方法院 臺灣新北地方法院 臺灣新北地方法院  案號 105年度簡字第218號 105年度簡字第1630號 105年度簡字第1630號  判決日期 105年1月25日 105年4月8日 105年4月8日 確定判決 法院 臺灣新北地方法院 臺灣新北地方法院 臺灣新北地方法院  案號 105年度簡字第218號 105年度簡字第1630號 105年度簡字第1630號  確定日期 105年3月1日 105年5月9日 105年5月9日 是否為得易科罰金之案件  是 是 是 是否為得易服社會勞動之案件  是 是 是 備    註  臺灣新北地方檢察署105年度執字第6228號 臺灣新北地方檢察署105年度執字第7022號 臺灣新北地方檢察署105年度執字第7022號   編號1至5業經臺灣新北地方法院以106年度聲字第205號裁定應執行有期徒刑1年2月確定（臺灣新北地方檢察署109年度執更緝字第369號）   

編    號  4 5 6 罪    名  毒品危害防制條例 （施用第二級毒品罪） 毒品危害防制條例 （持有第二級毒品純質淨重20公克以上罪） 恐嚇取財 （恐嚇取財罪） 宣 告 刑  有期徒刑4月 有期徒刑6月 有期徒刑10月 犯罪日期  105年1月9日 105年1月10日晚間某時起至105年1月11日凌晨2時50分止 104年9月10日 偵查機關年度案號  臺灣新北地方檢察署105年度毒偵字第794號 臺灣新北地方檢察署105年度毒偵字第794號 臺灣新北地方檢察署105年度偵字第12323號等 最後事實審 法院 臺灣新北地方法院 臺灣新北地方法院 臺灣高等法院  案號 105年度審訴字第1062號 105年度審訴字第1062號 107年度上訴字第660號  判決日期 105年8月12日 105年8月12日 107年9月26日 確定判決 法院 臺灣新北地方法院 臺灣新北地方法院 臺灣高等法院  案號 105年度審訴字第1062號 105年度審訴字第1062號 107年度上訴字第660號  確定日期 105年9月5日 105年9月5日 107年9月26日 是否為得易科罰金之案件  是 是 否 是否為得易服社會勞動之案件  是 是 否 備    註  臺灣新北地方檢察署105年度執字第16456號 臺灣新北地方檢察署105年度執字第16456號 臺灣新北地方檢察署109年度執緝字第2149號   編號1至5業經臺灣新北地方法院以106年度聲字第205號裁定應執行有期徒刑1年2月確定（臺灣新北地方檢察署109年度執更緝字第369號）  編號6至8業經臺灣新北地方法院以105年度訴字第1087號判決應執行有期徒刑8年6月，嗣經臺灣高等法院以107年度上訴字第660號判決上訴駁回確定 

編    號  7 8 9 罪    名  妨害自由 （剝奪他人行動自由罪） 強盜 （結夥攜帶兇器強盜罪） 毒品危害防制條例 （販賣第二級毒品罪） 宣 告 刑  有期徒刑8月 有期徒刑7年6月 有期徒刑7年4月 犯罪日期  104年9月10日 104年9月10日 104年11月21日 偵查機關年度案號  臺灣新北地方檢察署105年度偵字第12323號等 臺灣新北地方檢察署105年度偵字第12323號等 臺灣新北地方檢察署105年度偵字第8597號等 最後事實審 法院 臺灣高等法院 臺灣高等法院 臺灣高等法院  案號 107年度上訴字第660號 107年度上訴字第660號 106年度上訴字第2124號  判決日期 107年9月26日 107年9月26日 106年12月21日 確定判決 法院 臺灣高等法院 臺灣高等法院 最高法院  案號 107年度上訴字第660號 107年度上訴字第660號 107年度台上字第3403號  確定日期 107年10月18日 107年10月18日 107年11月8日 是否為得易科罰金之案件  否 否 否 是否為得易服社會勞動之案件  否 否 否 備    註  臺灣新北地方檢察署109年度執緝字第2149號 臺灣新北地方檢察署109年度執緝字第2149號 臺灣新北地方檢察署109年度執緝字第2148號   編號6至8業經臺灣新北地方法院以105年度訴字第1087號判決應執行有期徒刑8年6月，嗣經臺灣高等法院以107年度上訴字第660號判決上訴駁回確定  編號9至14業經臺灣新北地方法院以105年度訴字第696號判決應執行有期徒刑15年2月，嗣經臺灣高等法院以106年度上訴字第2124號判決上訴駁回（再經最高法院以107年度台上字第3403號判決上訴駁回）確定 

編    號  10 11 12 罪    名  毒品危害防制條例 （販賣第二級毒品罪） 毒品危害防制條例 （販賣第二級毒品罪） 毒品危害防制條例 （販賣第二級毒品罪） 宣 告 刑  有期徒刑7年4月 有期徒刑7年6月 有期徒刑7年4月 犯罪日期  104年12月19日 104年11月21日 104年12月29日 偵查機關年度案號  臺灣新北地方檢察署105年度偵字第8597號等 臺灣新北地方檢察署105年度偵字第8597號等 臺灣新北地方檢察署105年度偵字第8597號等 最後事 實審 法院 臺灣高等法院 臺灣高等法院 臺灣高等法院  案號 106年度上訴字第2124號 106年度上訴字第2124號 106年度上訴字第2124號  判決日期 106年12月21日 106年12月21日 106年12月21日 確定判 決 法院 最高法院 最高法院 最高法院  案號 107年度台上字第3403號 107年度台上字第3403號 107年度台上字第3403號  確定日期 107年11月8日 107年11月8日 107年11月8日 是否為得易科罰金之案件  否 否 否 是否為得易服社會勞動之案件  否 否 否 備    註  臺灣新北地方檢察署109年度執緝字第2148號 臺灣新北地方檢察署109年度執緝字第2148號 臺灣新北地方檢察署109年度執緝字第2148號   編號9至14業經臺灣新北地方法院以105年度訴字第696號判決應執行有期徒刑15年2月，嗣經臺灣高等法院以106年度上訴字第2124號判決上訴駁回（再經最高法院以107年度台上字第3403號判決上訴駁回）確定   

編    號  13 14 罪    名  毒品危害防制條例 （販賣第二級毒品罪） 毒品危害防制條例 （販賣第二級毒品罪） 宣 告 刑  有期徒刑7年4月 有期徒刑7年6月 犯罪日期  104年12月30日 104年12月14日 偵查機關年度案號  臺灣新北地方檢察署105年度偵字第8597號等 臺灣新北地方檢察署105年度偵字第8597號等 最後事 實審 法院 臺灣高等法院 臺灣高等法院  案號 106年度上訴字第2124號 106年度上訴字第2124號  判決日期 106年12月21日 106年12月21日 確定判 決 法院 最高法院 最高法院  案號 107年度台上字第3403號 107年度台上字第3403號  確定日期 107年11月8日 107年11月8日 是否為得易科罰金之案件  否 否 是否為得易服社會勞動之案件  否 否 備    註  臺灣新北地方檢察署109年度執緝字第2148號 臺灣新北地方檢察署109年度執緝字第2148號   編號9至14業經臺灣新北地方法院以105年度訴字第696號判決應執行有期徒刑15年2月，嗣經臺灣高等法院以106年度上訴字第2124號判決上訴駁回（再經最高法院以107年度台上字第3403號判決上訴駁回）確定